【裁判字號】    99,訴,12
【裁判日期】    990225
【裁判案由】    國家賠償
【裁判全文】
高雄高等行政法院裁定
                                        99年度訴字第12號
原      告  甲○○
被      告  經濟部水利署南區水資源局
代  表  人  葉純松  局長
訴訟代理人  蔡建賢  律師
上列當事人間國家賠償事件，原告提起行政訴訟，本院裁定如下
︰
    主  文
本件移送臺灣臺南地方法院。
    理  由
一、被告代表人原為乙○○局長，於民國99年1月16日變更為葉
    純松局長，茲由其具狀聲明承受訴訟，依法核無不合，應予
    准許。
二、按「行政法院認其無受理訴訟權限者，應依職權以裁定將訴
    訟移送至有受理訴訟權限之管轄法院。數法院有管轄權而原
    告有指定者，移送至指定之法院。」行政訴訟法第12條之2
    第2項定有明文。又公法上侵權行為所生之損害賠償請求權
    ，於依國家賠償法規定提起救濟者，應向普通法院提起民事
    訴訟；若欲於行政訴訟中請求，則應按行政訴訟法第7條規
    定，合併其他行政訴訟始得提起之，非得適用同法第8條規
    定單獨提起一般公法上之給付訴訟；蓋因國家賠償法相對於
    行政訴訟法第8條係特別法與普通法關係，應優先適用之；
    至於行政訴訟法第7條所以為損害賠償或其他財產上給付訴
    訟得於同一行政訴訟中合併請求之特別規定，則是基於損害
    賠償或財產上給付之請求，因與所合併提起之行政訴訟間，
    有一定之前提關係或因果關係，為節省勞費，並避免二訴訟
    裁判之衝突而為；故此條相對於國家賠償法規定，又屬特別
    例外規定。是關於公法上侵權行為損害賠償之請求，若當事
    人並非依行政訴訟法第7條規定與其他訴訟合併提起，而是
    向行政法院單獨提起損害賠償之訴，應認此種訴訟因其性質
    乃一國家賠償之請求，依行政訴訟法第2條規定，不屬行政
    法院權限之事件，依行政訴訟法第12條之2第2項前段規定，
    行政法院應依職權以裁定將訴訟移送至有受理訴訟權限之管
    轄法院。
三、本件原告起訴主張：被告經濟部水利署南區水資源局於98年
    8月8日23時發布洩洪，並以每秒8367立方公尺洪峰流量洩洪
    ，在曾文水庫大量洩洪水量到達葫蘆埤洩洪道時，造成曾文
    水庫大量洩洪水量溢越葫蘆洩洪堤，而全面漫流，並加速下
    游淹水情形，俟曾文水庫大量洩洪水量流抵原告農舍時，淹
    死原告所飼養小水鹿6隻、成鹿1隻及小水鹿6隻流失，損失
    計新台幣70萬元，遂依國家賠償法起訴請求判命被告應賠償
    原告上開損害。
四、經核原告所為請求，應為國家賠償之主張，依國家賠償法第
    10至12條規定，應循協議、民事訴訟程序以為救濟。是其起
    訴應向民事法院為之，行政法院並無受理訴訟之權限，自應
    依前述規定，依職權將本件裁定移送至有受理訴訟權限之臺
    灣臺南地方法院。爰裁定如主文。
中    華    民    國    99    年     2    月   25     日
            高雄高等行政法院第二庭
                        審判長法官  江  幸  垠
                              法官  簡  慧  娟
                              法官  吳  永  宋
以上正本係照原本作成。
如不服本裁定，應於裁定送達後10日內以書狀敘明理由，經本院
向最高行政法院提出抗告（須按對造人數附具繕本）。
中    華    民    國    99    年     2    月   25     日
                            書記官  陳  嬿  如


司法院資訊處製作；財團法人民間司法改革基金會備份。
